# 净资产出资

提问人：stoneinsea 时间：2016-07-05 15:11:47
请教各位老板： 自然人股东控制的A公司、B公司，A公司欲吸收合并B公司，自然人股东以B公司净资产出资增加A公司注册资产，从会计处理角度看，是按照同一控制下企业吸收合并的处理原则，以账面价值作为这些资产、负债在A公司层面的初始计量金额的，请问是怎样的具体分录呢，谢谢！

回答人：chenyiwei
借：B公司各项资产，贷：B公司各项负债（均按各该资产、负债在B的原账面价值）；贷：实收资本（按吸收合并方案确定的增加实收资本金额）；借／贷：资本公积——资本溢价（差额）。